【裁判字號】    97,訴,597
【裁判日期】    970318
【裁判案由】    毒品危害防制條例
【裁判全文】
臺灣板橋地方法院刑事判決               97年度訴字第597號
公  訴  人  臺灣板橋地方法院檢察署檢察官
被      告  甲○
上列被告因違反毒品危害防制條例案件，經檢察官提起公訴（97
年度毒偵字第1055號），被告於準備程序進行中就被訴事實為有
罪之陳述，本院合議裁定由受命法官獨任進行簡式審判程序並判
決如下：
    主  文
甲○施用第一級毒品，累犯，處有期徒刑壹年肆月。
    事  實
一、甲○前因施用毒品案件，經臺灣臺北地方法院裁定送觀察勒
    戒後認有繼續施用毒品之傾向，再經同法院裁定令入戒治處
    所強制戒治並經檢察官提起公訴，強制戒治部分嗣經同法院
    裁定停止戒治付保護管束，起訴部分經同法院以91年度訴字
    第246 號判決處有期徒刑10月確定；嗣於停止戒治期間再犯
    施用毒品案件，經同法院裁定撤銷停止戒治並令入戒治處所
    繼續強制戒治，於92年10月6 日強制戒治執行完畢釋放，並
    另經本院以92年度訴字第1511號判決就其犯施用第一級毒品
    罪處有期徒刑1 年，就其犯施用第二級毒品罪處有期徒刑6
    月，應執行有期徒刑1 年4 月，嗣經臺灣高等法院以92年度
    上訴字第2867號判決駁回上訴確定；又因施用毒品案件經本
    院以93年度訴字第809 號判決就其犯施用第一級毒品罪處有
    期徒刑1 年2 月，就其犯施用第二級毒品罪處有期徒刑7 月
    ，應執行有期徒刑1 年7 月確定；再因違反槍砲彈藥刀械管
    制條例案件經本院以94年度訴字第1354號判決處有期徒刑1
    年2 月，併科罰金新臺幣30000 元確定；上開後2 案嗣經本
    院以94年度聲字第2448號裁定應執行有期徒刑2 年8 月，併
    科罰金新臺幣30000 元確定，再經本院以96年度聲減字第4
    號裁定分別減其宣告刑2 分之1 後，合併定其應執行刑為有
    期徒刑1 年4 月，併科罰金新臺幣15000 元確定；上開刑案
    經接續執行後，已於96年7 月31日執行完畢。詎甲○不知悔
    改，復基於施用第一級毒品海洛因及第二級毒品甲基安非他
    命之犯意，於96年11月19日20時許，在臺北縣土城市○○街
    39號11樓，以將海洛因及甲基安非他命一併放置於玻璃球（
    未扣案）內以火燒烤成煙霧狀後吸食之方法，同時施用海洛
    因及甲基安非他命1 次；嗣於翌（20）日12時（起訴書誤載
    為13時）30分許，在上址為警查獲。
二、案經臺北市政府警察局移送臺灣板橋地方法院檢察署檢察官
    偵查起訴。
    理  由
一、按「除被告所犯為死刑、無期徒刑、最輕本刑為三年以上有
    期徒刑之罪或高等法院管轄第一審案件者外，於前條第一項
    程序進行中，被告先就被訴事實為有罪之陳述時，審判長得
    告知被告簡式審判程序之旨，並聽取當事人、代理人、辯護
    人及輔佐人之意見後，裁定進行簡式審判程序。」刑事訴訟
    法第273 條之1 第1 項定有明文。本件被告所犯毒品危害防
    制條例第10條第1 項及第2 項之施用第一級毒品罪及施用第
    二級毒品罪，非屬最輕本刑為3 年以上有期徒刑之罪，且被
    告於本院97年3 月4 日準備程序進行中，已就被訴之事實為
    有罪之陳述，經法官告知被告簡式審判程序之旨後，被告及
    公訴人均同意改依簡式審判程序審理，本院合議庭乃依上揭
    規定，裁定本件由受命法官獨任進行簡式審判程序，合先敘
    明。
二、上揭事實，業據被告甲○於警詢、偵查及本院審理時自白不
    諱，且被告於96年11月20日為警查獲後所採集之尿液檢體經
    以氣相層析質譜儀法鑑定結果，確呈嗎啡及甲基安非他命陽
    性反應，亦有臺北市政府警察局偵辦毒品案件尿液檢體委驗
    單（尿液檢體編號：014000）、臺灣尖端先進生技醫藥股份
    有限公司濫用藥物檢驗報告（報告日期：2007/12/05）各1
    份附卷可稽（按施用海洛因後，係以嗎啡型態自尿液排出）
    ，堪認被告自白施用海洛因及甲基安非他命之犯行，與事實
    相符。再者，被告有事實欄所載曾因施用毒品經強制戒治執
    行完畢之紀錄，亦有臺灣高等法院被告全國前案紀錄表1 份
    在卷可考。綜上所述，本案事證明確，被告犯行洵堪認定。
三、按海洛因及甲基安非他命分別屬第一級及第二級毒品，毒品
    危害防制條例第2 條第2 項第1 款及第2 款定有明文。被告
    前因施用毒品，經強制戒治執行完畢後，5 年以內再施用第
    一級及第二級毒品，自應依法論科。核被告所為，係犯毒品
    危害防制條例第10條第1 項之施用第一級毒品罪及同條第2
    項之施用第二級毒品罪；其持有海洛因及甲基安非他命之低
    度行為，分別為施用之高度行為所吸收，均不另論罪。被告
    以一行為而觸犯上開二罪名，為想像競合犯，應依刑法第55
    條規定從一重之施用第一級毒品罪處斷。末查被告有事實欄
    所載曾受有期徒刑執行完畢之紀錄，有臺灣高等法院被告全
    國前案紀錄表在卷可考，其於有期徒刑執行完畢後5 年以內
    ，再故意犯本件法定刑為有期徒刑之罪，為累犯，應依法加
    重其刑。爰審酌被告屢次施用毒品，經觀察勒戒、強制戒治
    及法院判刑，仍不知悔改，其同時併用海洛因及甲基安非他
    命之犯罪手段較為嚴重，暨犯後坦承犯行、態度良好等一切
    情狀，量處如主文所示之刑。
據上論斷，應依刑事訴訟法第273 條之1 第1 項、第299 條第1
項前段，毒品危害防制條例第10條第1 項、第2 項，刑法第11條
前段、第55條、第47條第1項，判決如主文。
本案經檢察官乙○○提起公訴、由檢察官黃佳權到庭執行職務。
中    華    民    國    97    年    3     月    18    日
                  刑事第九庭  法  官  樊  季  康
以上正本證明與原本無異
如不服本判決應於送達後10日內敘明上訴理由，向本院提出上訴
狀
                              書記官  梁  宜  庭
中    華    民    國    97    年    3     月    24    日
附錄本案論罪科刑法條全文：
毒品危害防制條例第10條
施用第一級毒品者，處 6 月以上 5 年以下有期徒刑。
施用第二級毒品者，處 3 年以下有期徒刑。


司法院資訊處製作；財團法人民間司法改革基金會備份。
